【裁判字號】    99,審易,149
【裁判日期】    990416
【裁判案由】    偽造文書
【裁判全文】
臺灣桃園地方法院刑事判決             99年度審易字第149號
公  訴  人  臺灣桃園地方法院檢察署檢察官
被      告  甲○○○○○○ ○.
上列被告因偽造文書案件，經檢察官提起公訴（98年度偵字第24
402 號），被告於本院準備程序進行中，就被訴事實為有罪之陳
述，經本院告知簡式審判程序意旨，並聽取公訴人及被告之意見
後，本院裁定依簡式審判程序審理，判決如下：
    主      文
甲○○○○○○ ○○○ 行使變造之中華民國外僑居留證，足以生損害於公
眾，處有期徒刑參月，如易科罰金，以新臺幣壹仟元折算壹日，
扣案如附表所示之物均沒收。
    事      實
一、甲○○○○○○ ○○○ （中文姓名「徐麗文」，下稱徐麗文）係泰國
    籍人士，於民國95年4 月27日以依親名義來臺，並取得臺北
    縣政府警察局核發給徐麗文本人，居留期限至97年11月8 日
    之統一證號RD00000000號之「中華民國外僑居留證」1 張，
    詎徐麗文於居留期限將屆之際，為期能繼續留在臺灣地區，
    竟與某真實姓名、年籍均不詳，綽號「阿平」之成年男子聯
    繫（下稱「阿平」），於97年10月間某日在桃園縣蘆竹鄉南
    崁地區某麥當勞速食店，由徐麗文以新臺幣2 萬元之代價，
    將其中華民國外僑居留證交給該成年男子，由該成年男子在
    徐麗文之中華民國外僑居留證背面之「核准文號」欄、「居
    留期限」欄、「核印」欄及「異動註記」欄，分別加註「RB
    736522」、「2009.11.08」、「梅花戳記」及「護照變更：
    N633639 」（起訴書漏未提及「核印」欄有變造「梅花戳記
    」之部分），以示已延長居留期限，而變造該中華民國外僑
    居留證，再交還給徐麗文。嗣於98年10月28日下午4 時30
    分許，徐麗文持上揭變造之中華民國外僑居留證，前往桃園
    縣桃園市縣○路106 號之內政部入出境及移民署服務事務大
    隊桃園服務站辦理延期居留而行使之，足以生損害於內政部
    入出國及移民署對外國人居留管理之正確性，惟遭內政部入
    出國及移民署承辦人員發覺，報警查獲，並扣得徐麗文上揭
    經變造之中華民國外僑居留證1 紙。
二、案經桃園縣政府警察局桃園分局報請臺灣桃園地方法院檢察
    署檢察官偵查起訴
    理      由
一、本案被告徐麗文所犯係死刑、無期徒刑或最輕本刑為3 年以
    上有期徒刑以外之罪，其於本院準備程序期日中就被訴事實
    為有罪之陳述，經本院告知簡式審判程序之旨，並聽取當事
    人意見後，由本院依刑事訴訟法第273 條之1 第1 項規定裁
    定進行簡式審判程序，核先敘明。
二、上揭犯罪事實，業據被告徐麗文於警詢、檢察官偵訊及本院
    審理時坦承不諱，並有入出國及移民署服務事務大隊案件移
    辦單、徐麗文之護照影本、外僑居留資料查詢- 明細內容顯
    示畫面及扣案之徐麗文上揭經變造之中華民國外僑居留證在
    卷可稽，足認被告上開自白與事實相符，堪以採信。本件事
    證明確，被告犯行洵堪認定，應依法論罪科刑。
三、核被告所為，係犯刑法第216 條、第212 條之行使變造特種
    文書罪。被告就變造居留證部分與綽號「阿平」成年男子間
    ，有犯意聯絡及行為分擔，為共同正犯。被告變造特種文書
    之行為，為其行使變造特種文書之高度行為所吸收，不另論
    罪。爰審酌被告之生活狀況、知識程度與其犯罪之動機、手
    段、所生危害及其犯後坦承犯行，態度尚可等一切情狀，量
    處如主文所示之刑，並諭知易科罰金之折算標準，以示懲儆
    。
四、至扣案如附表所示，被告在中華民國外僑居留證背面之「核
    准文號」欄、「居留期限」欄、「核印」欄及「異動註記」
    欄，分別加註「RB736522」、「2009.11.08」、「梅花戳記
    」及「護照變更：N633639 」，均為被告所有供本件犯罪所
    用之物，業據被告供承在卷，均應依刑法第38條第1 項第2
    款之規定宣告沒收。
五、依刑事訴訟法第273 條之1 第1 項、第299 條第1 項前段、
    ，刑法刑法第28條、第216 條、第212 條、第41條第1 項前
    段、第38條第1 項第2 款，刑法施行法第1 條之1 第1 項、
    第2 項前段，判決如主文。
本案經檢察官潘怡華到庭執行職務。
中    華    民    國    99    年    4     月    16    日
                        刑事庭  法  官  劉為丕
以上正本證明與原本無異。
如不服本判決應於收受判決後10日內向本院提出上訴書狀，並應
敘述具體理由。其未敘述上訴理由者，應於上訴期間屆滿後20日
內向本院補提理由書( 均須按他造當事人之人數附繕本) 「切勿
逕送上級法院」。
                                書記官  陳淑瓊
中    華    民    國    99    年    4     月    16    日
附錄本案論罪科刑依據之法條：
中華民國刑法第212條
（偽造變造特種文書罪）
偽造、變造護照、旅券、免許證、特許證及關於品行、能力服務
或其他相類之證書、介紹書，足以生損害於公眾或他人者，處 1
年以下有期徒刑、拘役或 3 百元以下罰金。
中華民國刑法第216條
（行使偽造變造或登載不實之文書罪）
行使第 210 條至第 215 條之文書者，依偽造、變造文書或登載
不實事項或使登載不實事項之規定處斷。
附表：（應沒收之物）
┌──┬─────────────────────────────────┐
│編號│應沒收之物                                                        │
├──┼─────────────────────────────────┤
│一  │甲○○○○○○ ○○○ 中華民國外僑居留證背面經變造之「核准文號」欄、「居留期│
│    │限」欄、「核印」欄及「異動註記」欄，分別加註「RB736522」、「2009. │
│    │11.08」、「梅花戳記 」及「護照變更：N633639」均沒收。             │
└──┴─────────────────────────────────┘

司法院資訊處製作；財團法人民間司法改革基金會備份。
